Minutes et répertoires du notaire Louis François de SAINT-PAUL, 20 août 1768 - 13 mars 1783 (étude XIX)
Archives nationales
Minutes et répertoires du notaire Louis François de SAINT-PAUL (étude XIX)
20 août 1768 - 13 mars 1783
MC/ET/XIX/787 - MC/ET/XIX/858, MC/RE/XIX/4 - MC/RE/XIX/5
Etude XIX; Saint-Paul, Louis-François de
Archives nationales de France
Minutes et répertoires: la loi 2008-696 du 15 juillet 2008 relative aux archives a fixé à 75 ans à compter de la date de l'acte, ou à 25 ans à compter de la date du décès de l'intéressé si ce délai est plus bref, le délai de communication des minutes et répertoires des notaires; ce délai est porté à 100 ans à compter de la date de l'acte si le document se rapporte à un mineur (code du Patrimoine, articles L213-2, 4e d et 5e).
Autres documents de l'étude (dossiers de clients, comptabilité...): s'agissant d'archives privées, ces documents sont communicables selon les modalités fixées par le déposant ou le donateur.
Certains documents ne sont pas accessibles en raison de leur mauvais état de conservation.
Versement
Accès aux instruments de recherche de tous les notaires de l’étude XIX
Archives de l'étude XIX
- Minutes de Louis François de SAINT-PAUL, 1768 - 31 mars 1783; MC/ET/XIX/787 - MC/ET/XIX/858
  - Minutes. 1768, 22 août - décembre, 22 août - décembre 1768; MC/ET/XIX/787
    Informations concernant le classement:
    Le niveau inférieur de description, quand il existe, correspond aux minutes d'actes. Toutes les minutes ne sont pas forcément décrites une à une. Les descriptions de ces minutes sont plus ou moins détaillées.
  - Minutes. 1769, janvier - mars, janvier - mars 1769; MC/ET/XIX/788
  - Minutes. 1769, avril - juin, avril - juin 1769; MC/ET/XIX/789
  - Minutes. 1769, juillet - septembre, juillet - septembre 1769; MC/ET/XIX/790
  - Minutes. 1769, octobre - décembre, octobre - décembre 1769; MC/ET/XIX/791
  - Minutes. 1770, janvier - avril, janvier - avril 1770; MC/ET/XIX/792
  - Minutes. 1770, mai - juin, mai - juin 1770; MC/ET/XIX/793
  - Minutes. 1770, juillet - septembre, juillet - septembre 1770; MC/ET/XIX/794
  - Minutes. 1770, octobre - décembre, octobre - décembre 1770; MC/ET/XIX/795
  - Minutes. 1771, janvier - mars, janvier - mars 1771; MC/ET/XIX/796
  - Minutes. 1771, avril - juin, avril - juin 1771; MC/ET/XIX/797
  - Minutes. 1771, juillet - septembre, juillet - septembre 1771; MC/ET/XIX/798
  - Minutes. 1771, octobre - décembre, octobre - décembre 1771; MC/ET/XIX/799
  - Minutes. 1772, janvier - mars, janvier - mars 1772; MC/ET/XIX/800
  - Minutes. 1772, avril - mai, avril - mai 1772; MC/ET/XIX/801
  - Minutes. 1772, juin - août, juin - août 1772; MC/ET/XIX/802
  - Minutes. 1772, septembre - octobre, septembre - octobre 1772; MC/ET/XIX/803
  - Minutes. 1772, novembre - décembre, novembre - décembre 1772; MC/ET/XIX/804
  - Minutes. 1773, janvier - mars, janvier - mars 1773; MC/ET/XIX/805
    - Procuration par Jean Lazare Salla (ou Jean Lazare de Salla de Launay), écuyer, avocat en Parlement, demeurant à Paris, rue Saint Antoine, à Jacques Antoine Delens, à effet de toucher des rentes., 19 octobre 1773; MC/ET/XIX/805
      Mention dans le répertoire du notaire coté:
      MC/RE/XIX/5
      Origine de l'information:
      Actes signalés par Thierry Boudignon, 2003-2012 (base de données migrée: voir contexte dans le Plan d’orientation général - Notaires de Paris, guides thématiques du Minutier).
      Date de révision: 2010
      Date de création de la notice: 2004
      BNF: Factum. Salla de Launay, Jean. 1730?
      procuration; Saint-Antoine (rue); Delens, Jacques Antoine; Salla, Jean Lazare; avocat au parlement (Ancien Régime)
  - Minutes. 1773, avril - juin, avril - juin 1773; MC/ET/XIX/806
  - Minutes. 1773, juillet - août, juillet - août 1773; MC/ET/XIX/807
  - Minutes. 1773, septembre - octobre, septembre - octobre 1773; MC/ET/XIX/808
  - Minutes. 1773, novembre - décembre, novembre - décembre 1773; MC/ET/XIX/809
  - Minutes. 1774, janvier - mars, janvier - mars 1774; MC/ET/XIX/810
  - Minutes. 1774, avril - juin, avril - juin 1774; MC/ET/XIX/811
  - Minutes. 1774, juillet - septembre, juillet - septembre 1774; MC/ET/XIX/812
  - Minutes. 1774, octobre - décembre, octobre - décembre 1774; MC/ET/XIX/813
  - Minutes. 1775, janvier - mars, janvier - mars 1775; MC/ET/XIX/814
  - Minutes. 1775, avril - juin, avril - juin 1775; MC/ET/XIX/815
  - Minutes. 1775, juillet - septembre, juillet - septembre 1775; MC/ET/XIX/816
  - Minutes. 1775, octobre - décembre, octobre - décembre 1775; MC/ET/XIX/817
  - Minutes. 1776, janvier - février, janvier - février 1776; MC/ET/XIX/818
  - Minutes. 1776, mars - avril, mars - avril 1776; MC/ET/XIX/819
  - Minutes. 1776, mai - juin, mai - juin 1776; MC/ET/XIX/820
  - Minutes. 1776, juillet - août, juillet - août 1776; MC/ET/XIX/821
  - Minutes. 1776, septembre - octobre, septembre - octobre 1776; MC/ET/XIX/822
  - Minutes. 1776, novembre - décembre, novembre - décembre 1776; MC/ET/XIX/823
  - Minutes. 1777, janvier - février, janvier - février 1777; MC/ET/XIX/824
  - Minutes. 1777, mars - avril, mars - avril 1777; MC/ET/XIX/825
  - Minutes. 1777, mai - juin, mai - juin 1777; MC/ET/XIX/826
  - Minutes. 1777, juillet - août, juillet - août 1777; MC/ET/XIX/827
  - Minutes. 1777, septembre - octobre, septembre - octobre 1777; MC/ET/XIX/828
  - Minutes. 1777, novembre - décembre, novembre - décembre 1777; MC/ET/XIX/829
  - Minutes. 1778, janvier - mars, janvier - mars 1778; MC/ET/XIX/830
  - Minutes. 1778, avril - juin, avril - juin 1778; MC/ET/XIX/831
  - Minutes. 1778, juillet - septembre, juillet - septembre 1778; MC/ET/XIX/832
  - Minutes. 1778, octobre - décembre, octobre - décembre 1778; MC/ET/XIX/833
  - Minutes. 1779, janvier - février, janvier - février 1779; MC/ET/XIX/834
  - Minutes. 1779, mars - avril, mars - avril 1779; MC/ET/XIX/835
  - Minutes. 1779, mai - juin, mai - juin 1779; MC/ET/XIX/836
  - Minutes. 1779, juillet - septembre, juillet - septembre 1779; MC/ET/XIX/837
  - Minutes. 1779, octobre - novembre, octobre - novembre 1779; MC/ET/XIX/838
  - Minutes. 1779, décembre, décembre 1779; MC/ET/XIX/839
  - Minutes. 1780, janvier - février, janvier - février 1780; MC/ET/XIX/840
    - Dépôt de pièces famille Coquille, 15 février 1780; MC/ET/XIX/840
      Informations complémentaires:
      inventaire après décès de maître Antoine Coquille, écuyer, trésorier principal de l'extraordinaire des guerres, natif de Saint Roch à Paris, époux de dame Catherine Victoire de Chaumont, paroisse Saint Bathélémy à la Rochelle.
      Notoriété constatant que Antoine Coquille n'a laissé pour seuls héritiers que maître Antoine Guy Cornille, son fils, volontaire au corps des carabiniers et demoiselle Albertine Antoinette Henriette de Maubeuge, sa petite fille et autres
      Base Généanot des actes contenant des renseignements d'état civil, 1780-1790 par l'association La France généalogique, 2004-2012 (base de données migrée: voir contexte dans le Plan d’orientation général - Notaires de Paris, guides thématiques du Minutier).
      Date de création de la notice: 2009
      inventaire après décès; notoriété; dépôt de pièces; Coquille, Antoine; Chaumont, Catherine-Victoire de; Cornille, Antoine-Guy; Maubeuge Albertine-Antoinette-Henriette de
    - Dépôt de pièces famille Cornu, 18 février 1780; MC/ET/XIX/840
      Dépôt du baptistaire de Nicole Cornu, fille de Maurice Cornu, marchand orfèvre, bourgeois de Chartres, et de Marie Etienne, paroisse Saint Martin Le Viandier à Chartres en Beauce.
      Dépôt acte célébration de mariage entre André Sébastien Barc, marchand à Chartres et demoiselle Marie Jeanne Soulain, paroisse Saint Martin le Viandier à Chartres en Beauce. - Notoriété constatant que dame Françoise Nicole Cornu est veuve en premières noces de Nicolas Hocquet, orfèvre à Chartres
      acte d'état civil; dépôt de pièces; notoriété; Cornu, Nicole; Cornu, Maurice; Etienne, Marie; Barc, André-Sébastien; Soulain, Marie-Jeanne; Cornu, Françoise-Nicole; Hocquet, Nicolas; orfèvre; orfèvre
  - Minutes. 1780, mars - avril, mars - avril 1780; MC/ET/XIX/841
    - Dépôt de pièces famille Coulomier, 1er avril 1780; MC/ET/XIX/841
      Dépôt du baptistaire de Jean Charles Couloumier, fils de Jean Couloumier, bourgeois et de Marie Julienne Le Tanneur, paroise Sainte Ménéhould, diocèse de Châlons en Champagne. - Notoriété attestant que le vrai nom est Coulomier et non Coulominier ou Couloumier
      acte d'état civil; dépôt de pièces; notoriété; dépôt de pièces; Couloumier, Jean-Charles; Couloumier, Jean; Le Tanneur, Marie-Julienne
    - Notoriété constatant que dame Marie Jeanne Simon est veuve de Jean Jaunet, maître tailleur à Paris et qu'elle a laissé sept héritiers; sieur Jean Denis Jaunet, maître tailleur à Paris, Louis Jaunet et autres, 30 avril 1780; MC/ET/XIX/841
      notoriété; Simon, Marie-Jeanne; Jaunet, Jean; Jaunet, Jean-Denis; Jaunet, Louis; tailleur d'habits
  - Minutes. 1780, mai - juin, mai - juin 1780; MC/ET/XIX/842
    - Dépôt de pièces famille Senneville, 20 juin 1780; MC/ET/XIX/842
      de Dépôt du baptistaire de François Charles de Senneville, fils de François de Senneville, écuyer, seigneur de Dadin et de Françoise Marie Desforges, paroisse Notre dame de Graçay, diocèse de Bourges. - Dépôt de l'acte de vie de monsieur Corneille Philippe, comte de Dnyternesse, baron de Herent, chambellan de chambellan de Leurs Majestés Impériales et Royales, demeurant à Bruxelles.
      Contrat de mariage entre le sieur de Senneville et Marie Anne Françoise Gallois. - Dépôt du mortuaire du sieur de Senneville, paroisse Saint Maclou de Nantes
      acte d'état civil; dépôt de pièces; contrat de mariage; notoriété; Bruxelles (Belgique); Senneville, François-Charles de; Dnyternesse, Corneille-Philippe de (baron de Herent); Gallois, Marie-Anne-Françoise; Senneville, François de (seigneur de Dadin); Desforges, Françoise-Marie
    - Dépôt de pièces famille Begue Garraud, 30 juin 1780; MC/ET/XIX/842
      Dépôt du mortuaire de Marie Anne Garraud, épouse de noble Gaspard Begue, conseiller du roi, secrétaire évangéliste du parlement de Toulouse.
      Dépôt du mortuaire de Gaspard Begue, veuf de Marie Anne Garraud. -Notoriété constatant le nombre des héritiers de Begue et Garraud et rectifiant le nom de celle-ci en Jeanne Marie Garaud et non Marie Garaud et ne laissant que Marie Anne Noël Begue, leur fille, épouse de Pierre Alexandre Gary, avocat au parlement
      notoriété; acte d'état civil; dépôt de pièces; Garraud, Marie-Anne; Begue, Gaspard; Garraud, Jeanne-Marie; Begue, Marie-Anne-Noël; Gary, Pierre-Alexandre; Garaud, Jean; Descamps, Anne
  - Minutes. 1780, juillet - août, juillet - août 1780; MC/ET/XIX/843
    - Dépôt de pièces famille Fournier, 17 juillet 1780; MC/ET/XIX/843
      Dépôt du baptistaire de Jean Baptiste Fournier, fils de Jean Fournier, boulanger, et de Catherine Liènard, paroisse Saint Germain de La Villette Les Roolot, diocèse d'Amiens.
      Dépôt du baptistaire de Germain Fournier, fils de Jean Fournier, boulanger, et de Catherine Lienard, paroisse Saint Germain de La Villette Les Roolot, diocèse d'Amiens
      acte d'état civil; dépôt de pièces; Fournier, Jean-Baptiste; Fournier, Jean; Lienard, Catherine; Fournier, Germain; boulanger
    - Dépôt de pièces famille Goyet, 18 juillet 1780; MC/ET/XIX/843
      testament déposé de Marie Marceline Jacqueline Goyet, épouse de Nicolas Michet, bourgeois de Villefranche en Beaujolais, paroisse Notre dame des Marais.
      Contrat de mariage entre Nicolas Michet et Marie Marceline Jacqueline Goyet.
      Dépôt du mortuaire de Marie Marceline Jacqueline Goyet, épouse de Nicolas Michet. - Dépôt du mortuaire de Marie Marceline Jacqueline Goyet, épouse de Nicolas Michet
      testament; dépôt de pièces; contrat de mariage; dépôt de pièces; acte d'état civil; dépôt de pièces; dépôt de pièces; Goyet, Marie-Marceline-Jacqueline; Michet, Nicolas
    - Dépôt de pièces famille Violette, 22 juillet 1780; MC/ET/XIX/843
      Notoriété après le décès de Charles Claude Violette, soldat au régiment de Flandre, et constatant le nombre de ses héritiers, Jean Nicolas Violettecommis à la régie et Louis Robert Violette, soldat au régiment du colonel général dragon, bourgeois de Villeneuve Le Roy et Edmée Marie Violette, épouse de Jean Baptiste Girard. - Dépôt du baptistaire du sieur Violette, fils de Robert Nicolas Violette, maître chirurgien et de Madeleine Yver, paroisse de Saint Disement
      notoriété; acte d'état civil; dépôt de pièces; Violette, Charles-Claude; Violette (sieur); Violette, Jean-Nicolas; Violette, Louis-Robert; Violette, Edmée-Marie; Girard Jean-Baptiste; Violette, Robert-Nicolas; Yver, Madeleine; chirurgien
    - Dépôt de pièces famille Baudot, 24 juillet 1780; MC/ET/XIX/843
      Notoriété constatant le nombre des héritiers de Antoine Baudot, de François Demay, de Jacques Prieur et de Pierre Saint Gille.
      Notoriété en rectification des erreurs faites aux noms de François Antoine Bitard et Marie Jeanne Dumanoir, épouse de Thomas Dujardin. - Dépôt du mortuaire d'Antoine Baudot, paroisse Saint Pierre d'Hennesis, diocèse de Rouen. - Dépôt du mortuaire de Jacques Prieur, paroisse Saint Pierre d'Hennesis, diocèse de Rouen. - Dépôt du mortuaire de Pierre de Saint Gille, paroisse de Guisenier, diocèse de Rouen. - Dépôt du baptistaire de François Antoine Bitard, fils de François Bitard et Magdeleine Belanquet, paroisse Saint Pierre d'Hennesis, diocèse de Rouen. - Dépôt du baptistaire de Marie Jeanne Dumanoir, fille de Louis Dumanoir et de Jeanne Pavée, paroisse Saint Pierre d'Hennesis, diocèse de Rouen
      notoriété; acte d'état civil; dépôt de pièces; Baudot, Antoine; Demay, François; Prieur, Jacques; Saint-Gille, Pierre; Bitard, François-Antoine; Dumanoir, Marie-Jeanne; Dujardin, Thomas; Bitard, François; Belanquet, Magdeleine; Dumanoir, Louis; Pavee, Jeanne
    - Dépôt du mortuaire de Nicolas Joli, officier du cabinet du Roi, ancien juge conseil, époux de Marie Honorée Pallé, paroisse Saint Pierre de Montiers [ Forest Montiers, Somme], diocèse d'Amiens, 24 juillet 1780; MC/ET/XIX/843
      acte d'état civil; dépôt de pièces; Joli, Nicolas; Palle, Marie-Honorée
    - Dépôt de pièces famille Jazier de La Garde, 24 juillet 1780; MC/ET/XIX/843
      Notoriété constatant le nombre des héritiers de Marguerite Elisabeth Jazier de La Garde, fille: seule héritière, Jeanne Marie Anne Jazier sa soeur, veuve de monsieur Jean Baptiste Fere. - Dépôt du mortuaire de Marguerite Elisabeth Jazier de La Garde, fille de feu Alexandre Jazier de La Garde et de feue Charlotte Brouin. - Dépôt du mortuaire de Jean Baptiste Fere, écuyer, époux de Jeanne Marie Anne Jazier de La Garde, paroisse, église cathédrale de Saint Malo
      notoriété; acte d'état civil; dépôt de pièces; Saint-Malo (Ille-et-Vilaine); Jazier de La Garde, Marguerite-Elisabeth; Jazier, Jeanne-Marie-Anne; Fere, Jean-Baptiste; Jazier de La Garde, Alexandre; Brouin, Charlotte
    - Dépôt de pièces famille Mougeon, 5 août 1780; MC/ET/XIX/843
      Notoriété constatant le nombre des héritiers de monsieur de Mougeon: Michel Amateur Avice de Mougeon et Thiébaut Amateur Avice de Mougeon, Guillaume Charles Gabriel Avice de Mougeon et Michel Marc Charles Avice de Mougeon de Surimeau. - Dépôt du mortuaire de Michel Amateur Avice, seigneur de Mougeon, époux de Périne Catherine Josien, paroisse Notre Dame de Niort. - Dépôt du mortuaire de messire Thibaut Amateur Avice de Mougeon, paroisse Sainte Pezenne, diocèse de Poitiers. - Dépôt du mortuaire de Guillaume Charles Gabriel Avice, chevalier de Mougeon, chevalier de Saint Louis, paroisse Sainte Pezenne, diocèse de Poitiers. - Dépôt du mortuaire de Michel Marie Charles Avice de Mougeon de Surimeau, chevalier de Saint Louis, paroisse Saint Pierre de Chevreuse
      notoriété; acte d'état civil; dépôt de pièces; dépôt de pièces; Mougeon (monsieur de); Avice, Michel-Amateur (seigneur de Mougeon); Avice de Mougeon, Thiébaut-Amateur; Avice de Mougeon, Guillaume-Charles-Gabriel; Avice de Mougeon-Surimeau, Michel-Marc-Charles; Josien, Périne-Catherine; Avice de Mougeon de Surimeau, Michel-Marie-Charles
    - Dépôt du mortuaire de Marie Georges de Ligny, épouse de Nicaise Geoffroy, paroisse Saint Etienne de Reims, 5 août 1780; MC/ET/XIX/843
      acte d'état civil; dépôt de pièces; Ligny, Marie-Georges de; Geoffroy, Nicaise
    - Dépôt du mortuaire de Niçaise Geoffroy, ancien maître tonnelier et distillateur d'eau de vie, veuf de Marie Georges de Ligny, paroisse Saint Etienne de Reims, 5 août 1780; MC/ET/XIX/843
      acte d'état civil; dépôt de pièces; Geoffroy, Niçaise; Ligny, Marie-Georges de
    - Dépôt de l'extrait de l'acte de partage entre Marie Madeleine Duru, veuve de Antoine Hunaut, maître perruquier à Paris, et Madeleine Catherine Hunaut, veuve du sieur Louis Antoine Legard, maître minotier à Paris, et Antoine Hunaut, maître perruquier à Paris, et sieur Joseph Hunaut aussi maître perruquier à Paris, ses enfants, 9 août 1780; MC/ET/XIX/843
      notoriété; dépôt de pièces; Duru, Marie-Madeleine; Hunaut, Antoine; Hunaut, Madeleine-Catherine; Hunaut, Joseph; coiffeur
    - Dépôt de pièces famille Biberel, 30 août 1780; MC/ET/XIX/843
      Dépôt de l'acte de vie de Louis Balu, aubergiste paroisse Saint Michel de Gaisne, présidial d'Angers. - Notoriété du noviciat de Marie Angélique Biberel, religieuse dans l'ordre de Citeaux, fille de feu Pierre Biberel, marchand, et de Louise Angélique Lefèvre. - Dépôt du mortuaire de Henri Claude de Ligny, paroisse Saint Etienne de Reims. - Dépôt du baptistaire de Pierre Jean Marie Biberel, fils de Pierre Joseph Biberel et de Madeleine Françoise Honorée Cozette, paroisse Saint Martin à Amiens. - Dépôt du baptistaire de Angélique Gabrielle Biberel, fille de Pierre Joseph Biberel et de Madeleine Françoise Honorée Cozette, paroisse Saint Martin à Amiens. - Dépôt du baptistaire de Jeanne Catherine Biberel, fille de Pierre Joseph Biberel et de Madeleine Françoise Honorée Cozette, paroisse Saint Martin à Amiens. - Dépôt du baptistaire de Henriette Victoire Antoinette Biberel, fille de Pierre Joseph et de Madeleine Françoise Honorée Cozette, paroisse Saint Martin à Amiens. - dépôt acte célébration de mariage entre Pierre Joseph Berville, procureur, et de Angélique Gabrielle Biberet. - dépôt acte célébration de mariage entre Claude Denis Bernault et Jeanne Catherine Julie Biberel. - Notoriété et procuration nommant les héritiers de Pierre Joseph Biberel, négociant et ancien consul à Amiens: Pierre Jean Marie Biberel, négociant, et Madeleine Charlotte Rosalie Biberel, épouse de Jacques François Firmin Huart et Marie Joseph Adrienne Biberel, épouse de Pierre Joseph Le Roy, négociant, et Angélique Gabrielle Biberel, épouse de Pierre Joseph Verville et Jeanne Catherine Julie, épouse de Claude Denis Bernaut, procureur du baillage d'Amiens et Henriette Victoire Antoinette Biberel
      notoriété; notoriété; dépôt de pièces; acte d'état civil; dépôt de pièces; acte d'état civil; dépôt de pièces; Balu, Louis; Biberel, Marie-Angélique; Ligny, Henri-Claude de; Biberel, Pierre-Jean-Marie; Biberel, Pierre-Joseph; Cozette, Madeleine-Françoise-Honorée; Biberel, Angélique-Gabrielle; Biberel, Jeanne-Catherine; Biberel, Henriette-Victoire-Antoinette; Berville, Pierre-Joseph; Bernault, Claude-Denis; Biberel, Jeanne-Catherine-Julie; Biberel, Madeleine-Charlotte-Rosalie; Biberel, Marie-Joseph-Adrienne; hôtelier; négociant
  - Minutes. 1780, septembre - octobre, septembre - octobre 1780; MC/ET/XIX/844
    - Dépôt de pièces famille Le Megre Thirat de Fiegalet, 11 septembre 1780; MC/ET/XIX/844
      Dépôt du mortuaire de Claude Louis Thirat, sieur de Fiegalet, commissaire, époux de Hélène Thérèse Portier, paroisse d'Evran, diocèse de Saint-Malo. - Notoriété concernant Hélène Thérèse Portier, veuve en premières noces de Jean Baptiste Le Megre. - Notoriété concernant Hélène Le Megre, fille de Jean Baptiste Le Megre et de Hélène Thérèse Portier. - Notoriété concernant Hélène Le Megre, veuve de Anne Placide Mathieu de Gênes. - Dépôt du mortuaire de Hélène Thérèse Portier de Lantino, veuve du sieur de Fiegalet, paroisse Saint Sauveur à Dinan. - Dépôt du mortuaire du sieur de Fiegalet, paroisse de Saint Aignan et Moustier Neuf en Saintonge. - Dépôt du baptistaire de Charles Louis Thirat de Fiegalet, fils de Pierre Thirat de Fiegalet et de Catherine Bertineaux. - Notoriété constatant l'héritier de Charles Louis Thirat de Fiegalet: Charles-Jullien-Marie Thirat de Fiegalet
      notoriété; dépôt de pièces; acte d'état civil; Evran (Côtes-d'Armor); Dinan (Côtes-d'Armor); Thirat de Fiegalet, Claude-Louis; Portier, Hélène-Thérèse; Le Megre, Jean-Baptiste; Le Megre, Hélène; Genes, Anne-Placide-Mathieu de; Portier de Lantino, Hélène-Thérèse; Fiegalet (sieur de); Thirat de Fiegalet, Charles-Louis; Thirat de Fiegalet, Pierre; Bertineaux, Catherine; Thirat, Charles-Jullien-Marie
    - Dépôt de pièces famille Heroult de La Cloture, 14 septembre 1780; MC/ET/XIX/844
      Acte mortuaire déposé de Laurent Henry Héroult de La Cloture, chanoine de l'église Saint Etienne de Troyes. - Dépôt du mortuaire de Laurent Henry Héroult de La Cloture, paroisse Saint André de Troyes. - Dépôt du baptistaire de Louis Alexandre Nicolas François Héroult de La Cloture, fils de Jean Baptiste François Héroult de La Clôture et de Marie Anne Thérèse Gouelic
      acte d'état civil; dépôt de pièces; Heroult de La Cloture, Laurent-Henry; Heroult de La Cloture, Louis-Alexandre-Nicolas-François; Heroult de La Cloture, Jean-Baptiste-François; Gouelic, Marie-Anne-Thérèse; chanoine
    - Dépôt de l'acte de vie de Cosme Charles Louis Louet, président du présidial de Blois, 14 septembre 1780; MC/ET/XIX/844
      notoriété; dépôt de pièces; Louet, Cosme-Charles-Louis
    - Dépôt de pièces famille Poulain, 28 septembre 1780; MC/ET/XIX/844
      Dépôt du mortuaire de Marie Jeanne Poulain, veuve de Augustin Gaudriller. - Dépôt du mortuaire de Marie Thérèse Poulain, épouse de Louis de Béthune. - Notoriété constatant le nombre des héritiers de Marie Jeanne Poulain et de Marie Thérèse Poulain
      acte d'état civil; dépôt de pièces; notoriété; dépôt de pièces; Poulain, Marie-Jeanne; Gaudriller, Augustin; Bethune, Louis de; Poulain, Marie-Thérèse
    - Dépôt de pièces famille Melay, 30 septembre 1780; MC/ET/XIX/844
      Dépôt du mortuaire de Anne Melay, fille de feu Jean Melay et de feue Anne Servain, épouse de Pierre Claude Douchelin, interprête de langue britannique. - Notoriété constatant l' héritier de Anne Melay, épouse de Pierre Claude Douchalin: Jean Baptiste Benjamin Douchalin
      acte d'état civil; dépôt de pièces; notoriété; dépôt de pièces; Melay, Anne; Melay, Jean; Servain, Anne; Douchelin, Pierre-Claude; Douchalin, Jean-Baptiste-Benjamin
  - Minutes. 1780, novembre - décembre, novembre - décembre 1780; MC/ET/XIX/845
    - Dépôt du baptistaire de Alexandre Alphonse Conyer de Boiscarcan, fils de Anne Hyacinthe Conyer de Boiscarcan et de Anne Marie Renée Malherbe dame de Boiscarcan, paroisse Saint Léonard de Fougères, diocèse de Rennes, 9 novembre 1780; MC/ET/XIX/845
      acte d'état civil; dépôt de pièces; Fougères (Ille-et-Vilaine); Conyer de Boiscarcan, Alexandre-Alphonse; Conyer de Boiscarcan, Anne-Hyacinthe; Malherbe de Boiscarcan, Anne-Marie-Renée
    - Dépôt de pièces famille Prévost., 10 novembre 1780; MC/ET/XIX/845
      Dépôt du mortuaire de Anatole Prévost, avocat et ancien conseiller et magistrat de cette ville, paroisse Saint Jean Baptiste de Salins, diocèse de Besançon. -Notoriété constatant que Marie Victoire Prévost est seule héritière de Anatole Prévost
      acte d'état civil; dépôt de pièces; notoriété; dépôt de pièces; Prevost, Anatole; Prevost, Marie-Victoire; avocat
    - Dépôt de pièces famille Daurelle-Desconnaix, 10 novembre 1780; MC/ET/XIX/845